臺灣新竹地方法院刑事附帶民事訴訟判決
111年度竹簡附民字第2號
原      告  彭鉦欽
被      告  李應昊

上列被告因本院110年度金簡字第93號違反洗錢防制法等案件，
經原告提起附帶民事訴訟，本院判決如下：
    主  文
原告之訴及假執行之聲請均駁回。
    理  由
一、按提起附帶民事訴訟，應於刑事訴訟起訴後第二審辯論終結
    前為之。但在第一審辯論終結後提起上訴前，不得提起，刑
    事訴訟法第488條定有明文。次按，法院認為原告之訴不合
    法或無理由者，應以判決駁回之，同法第502條第1項亦有明
    文。又按「附帶民事訴訟」原本為民事訴訟程序，為求程序
    之便捷，乃附帶於刑事訴訟程序，一併審理及判決。刑事訴
    訟法所設「簡易程序」係由法院逕以簡易判決處刑，因無言
    詞辯論程序，故於簡易判決處刑程序中，應自該案繫屬於第
    一審法院起迄第一審法院裁判終結前，方得提起附帶民事訴
    訟。若第一審法院已為簡易判決處刑而終結，則已無訴訟程
    序可資並行審理刑事附帶民事訴訟，自不得提起附帶民事訴
    訟，而須待該刑事案件提起上訴並繫屬於第二審而有訴訟程
    序時，始得提出附帶民事訴訟。
二、查被告被訴違反洗錢防制法等一案，業經本院於民國110年1
    2月27日，以110年度金簡字第93號判決在案，是第一審之刑
    事程序業已終結，而第二審尚未經提起上訴而繫屬，本件原
    告遲至111年1月3日，始具狀向本院提起本件刑事附帶民事
    訴訟，有刑事附帶民事訴訟起訴狀上之本院收狀時間戳記在
    卷可證。揆之前開說明，原告本件附帶民事訴訟之起訴，自
    不合法，應予駁回，其假執行之聲請亦失所依據，應一併駁
    回。又上開刑事案件如經檢察官或被告依法提起上訴，原告
    自得於提起上訴後第二審辯論終結前，再行依法提起附帶民
    事訴訟，或依其所主張之法律關係另循一般民事訴訟程序起
    訴，附此敘明。
三、此外，本件原告提出之刑事附帶民事訴訟起訴狀，亦漏未簽
    名或蓋章，不符民事訴訟法第117條所定：當事人或代理人
    應於書狀內簽名或蓋章；其以指印代簽名者，應由他人代書
    姓名，記明其事由並簽名之程式要件。茲原告之起訴既有前
    開所示不合法之情形，本院依法自應予以駁回，爰就上開程
    式欠缺之瑕疵不裁定命原告具狀或到院補正，而判決如主文
    所示。
四、據上論斷，應依刑事訴訟法第502條第1項，判決如主文。　
中　　華　　民　　國　　111 　年　　1 　　月　　6 　　日
                  新竹簡易庭    法　官　郭哲宏
以上正本證明與原本無異。
如不服本判決應於收受本判決後20日內向本院提出上訴書狀，上
訴書狀應敘述具體理由。上訴書狀未敘述上訴理由者，應於上訴
期間屆滿後20日內補提理由書狀於本院(均須按他造當事人之人
數附繕本 )「切勿逕送上級法院」。 
中　　華　　民　　國　　111 　年　　1 　　月　　6 　　日
                                書記官  戴筑芸